【裁判字號】    89,易,2706
【裁判日期】    900329
【裁判案由】    贓物
【裁判全文】
臺灣桃園地方法院刑事判決                        八十九年度易字第二七六號
    公  訴  人  臺灣桃園地方法院檢察署檢察官
    被      告  乙○○
右列被告因贓物案件，經檢察官提起公訴（八十九年度偵字第一五七六一號），本院
判決如左：
    主    文
乙○○收受贓物，處有期徒刑肆月，如易科罰金，以參佰元折算壹日，緩刑貳年。
    事    實
一、乙○○於八十九年十月九日下午十九時許在桃園縣中壢市中壢火車站附近之某電
    動玩具店內，明知綽號「小林」之姓名年籍不詳之成年男子所持有車牌號碼ＨＴ
    ０七０一號之自用小客車，係來路不明之贓車（該自小客車係甲○○所有，前於
    八十九年十月九日五時許，在桃園縣中壢市○○路二六三號住宅前失竊），竟仍
    予收受借用。嗣於八十九年十月十四日凌晨一時二十分許，在桃園縣平鎮市○○
    路○○段二八五號前為警查獲，並扣得鑰匙一支，循線偵悉上情。
二、案經桃園縣警察局平鎮分局報告台灣桃園地方法院檢察署檢察官偵查起訴。
    理    由
一、訊據被告乙○○矢口否認有何收受贓物之犯行，辯稱，該車係友人綽號「小林」
    借給伊的，伊不知道是贓車云云。然查，(1)車牌號碼ＨＴ０七０一號之自用小客
    車，係甲○○所有，於八十九年十月九日五時許，在桃園縣中壢市○○路二六三
    號住宅前失竊等情，有車輛竊盜、車牌失竊資料個別查詢報表—查詢車輛暨車牌
    認可資料一紙（見偵查卷第十五頁）附卷可稽，並依甲○○於警訊中敘述明確，
    堪認該車暨車牌確係他人犯罪所得之贓物無訛。(2)而該車確係由被告占有使用，
    為警埋伏循線查獲等情，除據被告迭於警訊、偵查及本院審理時自承在卷外，並
    有桃園縣警察局平鎮分局刑事案件報告書、執行竟搜索結果報告書各一紙附卷可
    稽。(3)又被告收受由綽號「小林」者交付該車輛時，並無任何車輛來源證件或行
    照，顯係來路不明之贓物，被告係成年人，應無不知之理，且訊之「小林」之真
    實姓名、年籍、住居所均無法確切指出以共本院傳訊查證，況如被告所稱，其與
    「小林」係在中壢火車站附近電動玩具店認識，「小林」僅因在電動玩具店欠伊
    五千元等情（見偵查卷第七頁背面），則「小林」出借價值不貲之汽車，亦有違
    一般借車之常情，其有贓物之認識，應可確定。(4)綜上，本件被告事證明確，所
    辯無非係事後卸責之詞，不足採信，犯行洵堪認定。
二、核被告乙○○所為，係犯刑法第三百四十九條第一項之收受贓物罪。爰審酌被告
    等犯罪之目的、所生危害、犯後猶飾詞辯駁惟態度尚稱良好等一切情狀，量處如
    主文所示之刑，又查被告行為後，原刑法第四十一條易科罰金之規定，業於九十
    年一月四日經立法院三讀修正通過，嗣於同年月十日經總統公布施行在案，依修
    正後刑法第四十一條第一項前段規定，犯最重本刑為「五」年以下有期徒刑以下
    之刑之罪，而受六月以下有期徒刑或拘役之宣告，因身體、教育、職業、家庭之
    關係或其他正當理由，執行顯有困難，得以一元以上三元以下折算一日，易科罰
    金，按諸刑法第二條第一項前段之規定，自應從新適用裁判時即修正後刑法第四
    十一條有關易科罰金之規定，諭知易科罰金之折算標準。末查被告前未曾受任何
    有期徒刑以上刑之宣告，此有臺灣桃園地方法院檢察署刑案資料查註紀錄表、台
    灣高等法院被告全國前案紀錄表各一紙附卷可憑，其本身左耳失聰不具聽能，對
    於外界事務判斷能力，較常人為弱，經此教訓，自當知所惕勉而無虞再犯，本院
    綜核各情認上開有期徒刑之宣告，已足策其自新，所宣告之刑，以暫不執行為適
    當，併依法諭知緩刑二年，用啟向上。
據上論斷，應依刑事訴訟法第二百九十九條第一項前段、刑法第二條第一項前段、第
三百四十九條第一項、第七十四條第一款、修正後刑法第四十一條第一項前段，罰金
罰鍰提高標準條例第一條前段、第二條，判決如主文。
本案經檢察官鄭重文到庭執行職務
中      華      民      國    九十      年      三      月    二十九    日
                                      臺灣桃園地方法院刑事第六庭
                                          法  官   黃永定
右正本證明與原本無異。
如不服本判決，應於判決送達後十日內向本院提出上訴狀( 應附繕本 )，上訴於
臺灣高等法院。
                                          書記官   陳月桂
中        華        民        國    九十    年    三    月    二十九    日
附錄本判決論罪科刑之法條：
刑法第三百四十九條 (普通贓物罪)
收受贓物者，處三年以下有期徒、拘役或五百元以下罰金。
搬運、寄藏、故買贓物或為牙保者，處五年以下有期徒刑、拘役或科或併科一千元以
下罰金。
因贓物變得之財物，以贓物論。


司法院資訊處製作；財團法人民間司法改革基金會備份。
